臺灣彰化地方法院刑事判決　　　　　　　100年度訴字第978號
公　訴　人　臺灣彰化地方法院檢察署檢察官
被　　　告　陳英傑
選任辯護人　吳光中律師
上列被告因違反毒品危害防制條例案件，經檢察官提起公訴（10
0 年度偵字第6277號），本院判決如下：
    主    文
陳英傑犯如附表所示之罪，各處如附表主文欄所示之刑。主刑部
分應執行有期徒刑玖年陸月，沒收部分併執行之。
    犯罪事實
一、陳英傑前因違反毒品危害防制條例案件，經本院以96年度訴
    字第106 號判決判處有期徒刑8 月確定，嗣因中華民國九十
    六年罪犯減刑條例施行，經裁定減為有期徒刑4 月確定；又
    因違反毒品危害防制條例案件，經本院以96年度訴字第1138
    號判決判處有期徒刑11月，上訴後，經臺灣高等法院臺中分
    院以上訴字第2417號判決駁回上訴確定；上開二罪嗣經定應
    執行有期徒刑1 年2 月確定。再因違反毒品危害防制條例案
    件，經本院以96年度訴字第1839號判決判處有期徒刑10月確
    定；另因偽證案件，經本院以97年度訴字第796 號判決判處
    有期徒刑6 月確定；上開二罪嗣經定應執行有期徒刑1 年2
    月確定。經入監接續執行上開二應執行刑後，於民國99年2
    月7 日縮刑期滿執行完畢。詎其仍不知悔改，明知海洛因屬
    毒品危害防制條例所管制之第一級毒品，未經許可，不得持
    有、販賣、轉讓他人，竟因自己亦染有施用第一級毒品海洛
    因之惡習，為賺取差價以為購買毒品供己施用之需或從中抽
    取部分毒品供己施用（即於販入海洛因後，撥出其中一部分
    供自己施用，再將剩餘海洛因以原購入價格賣出），即基於
    單獨販賣第一級毒品海洛因以營利之各別犯意（即附表編號
    2-5 部分）、或與李焜復共同販賣第一級毒品海洛因以營利
    之犯意聯絡（即附表編號1 部分），分別於附表所示之時間
    、地點，販賣附表所示金額之第一級毒品海洛因予附表所示
    之人（詳細之販毒事實，詳見附表所載）。
二、嗣檢察官因偵辦李焜復販賣毒品案件，於對李焜復進行通訊
    監察時，發現陳英傑亦涉有販賣毒品罪嫌，乃另行分案偵辦
    ，並於100 年7 月14日上午9 時許，由警持拘票前往陳英傑
    位在雲林縣虎尾鎮三合76號租屋處執行拘提，當場扣得陳英
    傑所有，供其本案如附表編號3-5 所示犯罪所用之CHT 廠牌
    行動電話1 支（含0000000000號行動電話SIM 卡1 張）。
三、案經臺灣彰化地方法院檢察署檢察官主動簽分偵查起訴。
    理    由
壹、證據能力：
一、按被告以外之人於審判外之言詞或書面陳述，除法律有規定
    者外，不得作為證據。又被告以外之人於檢察事務官、司法
    警察官或司法警察調查中所為之陳述，與審判中不符時，其
    先前之陳述具有較可信之特別情況，且為證明犯罪事實存否
    所必要者，得為證據，刑事訴訟法第159 條第1 項、第159
    條之2 分別定有明文。查證人李焜復、邱瑞家、胡振卿在司
    法警察前所為之證述，經核與其在本院審判時證述之情節大
    致相符（見本院卷第163-168 頁），而與上開傳聞證據之證
    據能力得例外許可之「於司法警察調查中所為之陳述與審判
    中不符時」之要件不符，應認證人李焜復、邱瑞家、胡振卿
    警詢之證述無證據能力。至證人江閔聰、楊士賢經本院合法
    傳喚均未到庭，而檢察官因被告已認罪，且其二人均已於偵
    查中具結證述，證述內容與被告認罪所述情節相符，亦捨棄
    傳喚之聲請，則本院審酌證人江閔聰、楊士賢在司法警察前
    所為之證述，仍屬審判外之陳述，又無法定例外許可其證據
    能力之情形，亦認應無證據能力。
二、次按被告以外之人於偵查中向檢察官所為陳述，除顯有不可
    信之情況者外，得為證據，刑事訴訟法第159 條之1 第2 項
    定有明文。偵查中對被告以外之人（包括證人、鑑定人、告
    訴人、被害人及共同被告等）所為之偵查筆錄，或被告以外
    之人向檢察官所提之書面陳述，性質上均屬傳聞證據。惟現
    階段刑事訴訟法規定檢察官代表國家偵查犯罪、實施公訴，
    依法其有訊問被告、證人及鑑定人之權，證人、鑑定人且須
    具結，而實務運作時，檢察官偵查中向被告以外之人所取得
    之陳述，原則上均能遵守法律規定，不致違法取供，其可信
    度極高，故法律例外明定除顯有不可信之情況者外，得為證
    據。查證人李焜復、江閔聰、楊士賢、邱瑞家、胡振卿於檢
    察官偵查中所為之證述，均經具結，有結文6 紙附卷可稽（
    見100 年度他字第1559號卷第21、27、50、62、74頁；100
    年度偵字第6277號卷第121 頁反面），又無證據顯示檢察官
    在偵查時有何不法取供之情形，且無顯不可信之情況，依上
    說明，證人李焜復、江閔聰、楊士賢、邱瑞家、胡振卿於偵
    查中之證言，自具有證據能力。
三、再按有事實足認被告或犯罪嫌疑人有最輕本刑為3 年以上有
    期徒刑之罪嫌，並危害國家安全或社會秩序情節重大，而有
    相當理由可信其通訊內容與本案有關，且不能或難以其他方
    法蒐集或調查證據者，得發通訊監察書，通訊保障及監察法
    第5 條第1 項第1 款定有明文。又按司法警察依據監聽錄音
    結果予以翻譯而製作之監聽（或稱通訊監察）譯文，乃監聽
    錄音內容之顯示，為學說上所稱之派生證據，屬於文書證據
    之一種，於被告或訴訟關係人對其譯文之真實性發生爭執或
    有所懷疑時，法院固應依刑事訴訟法第165 條之1 第2 項規
    定，以適當之設備，顯示該監聽錄音帶之聲音，以踐行調查
    證據之程序，俾確認該錄音聲音是否為通訊者本人及其內容
    與監聽譯文之記載是否相符；或傳喚該通訊者；或依其他法
    定程序，為證據調查。倘被告或訴訟關係人對該通訊監察譯
    文之真實性並不爭執，即無勘驗辨認其錄音聲音之調查必要
    性，法院於審判期日如已踐行提示監聽譯文供當事人辨認或
    告以要旨，使其表示意見等程序並為辯論者，該譯文即與播
    放錄音有同等價值，自有證據能力（最高法院98年度臺上字
    第7312、7563號判決意旨參照）。查本案被告所犯販賣第一
    級毒品罪，為最輕本刑無期徒刑之罪，且監聽過程確經法院
    核發通訊監察書，此有本院100 年聲監字第335 號、100 年
    度聲監續字第353 號、第410 號、100 年聲監字第243 號通
    訊監察書影本4 件在卷為憑（見100 年度偵字第6277號卷第
    62-64 頁；本院卷第118 、119 頁），且公訴人、被告及其
    辯護人於本院審判程序，對此監聽譯文之真實性亦不爭執，
    揆諸上開說明及實務見解，本案卷附之通訊監察譯文，依法
    均具有證據能力。
四、另以下所引用非供述證據，亦均經本院於審理時當庭直接提
    示而為合法之調查，公訴人、被告及其辯護人均陳述對證據
    能力無意見，而本院又查無各該證據有應不具證據能力之情
    事，自亦均認有證據能力，先予敘明。
貳、實體部分
一、認定被告有罪之證據及理由
  (一)上揭犯罪事實，業據被告陳英傑迭於偵查、檢察官聲請羈押
    本院訊問時、起訴送審本院訊問時及本院審理時坦承不諱（
    見100 年度偵字第6277號卷第75頁；本院100 年度聲羈字第
    221 號卷第5 、6 頁；本院卷第22-24 頁、第163 頁反面、
    第170 頁反面、第171 頁），核與證人江閔聰、楊士賢於偵
    查證述及證人李焜復、邱瑞家、胡振卿於偵查及本院審理時
    證述之情節大致相符（見100 年度他字第1559號卷第20、26
    -27 、49、60-61 、73頁；100 年度偵字第6277號卷第120
    頁反面、第121 頁；本院卷第163-168 頁），且有通訊監察
    書及通訊監察譯文在卷可憑（見100 年度他字第1559號卷第
    9 頁反面、第10、46、55、56、71頁）；而上揭證人證述與
    上開通訊監察譯文內容互核相符，另證人李焜復與被告共犯
    附表編號1 所示犯行部分，亦經本院另以100 年度訴字第84
    4 號判決有期徒刑7 年8 月，有該判決書1 份在卷可按，足
    認上揭證人於偵查及本院之證述應非虛妄；此外，並有CHT
    廠牌行動電話1 支（含0000000000號行動電話SIM 卡1 張）
    扣案可資佐證。可徵被告上開自白應與事實相符，堪予採信
    ，則被告確有於附表所示時、地，分別以附表所載方式販賣
    第一級毒品海洛因予江閔聰、楊士賢、邱瑞家、胡振卿之事
    實，均應堪認定。
  (二)又販賣毒品本無一定價格，各次買賣之價格，當亦各有差異
    ，隨供需雙方之資力、關係之深淺、需求之數量、貨源之充
    裕與否、販賣者對於資金之需求如何即殷切與否，以及政府
    查緝之態度，進而為各種不同之風險評估，而為機動性之調
    整，是其價格標準，自非一成不變，且販賣者從各種「價差
    」、「量差」或「純度」謀取差額為利潤之方式，或有差異
    ，然其所圖利益之非法販賣行為目的，則屬相同，並無二致
    。查被告自承之所以販賣毒品予江閔聰、楊士賢、邱瑞家、
    胡振卿等人，係因其自己亦有施用毒品，或為賺取一點差價
    、或為賺取一點毒品供己施用，其每賣1,000 元約可賺300
    或400 元、或一點點毒品等語（見本院卷第23頁反面、第17
    1 頁），則揆諸上揭說明，被告有從中賺取牟利之意圖及事
    實，至堪確定。
  (三)綜上，被告販賣第一級毒品海洛因之犯行，事證均已臻明確
    ，堪以認定，應依法論科。
二、論罪科刑之理由：
  (一)按海洛因係毒品危害防制條例第2 條第2 項第1 款所定之第
    一級毒品，不得持有、販賣及轉讓。是核被告所為如附表所
    示之犯行，均係犯毒品危害防制條例第4 條第1 項之販賣第
    一級毒品罪。其於各次販賣第一級毒品海洛因前持有海洛因
    之低度行為，應分別為各次販賣之高度行為所吸收，均不另
    論罪。
  (二)被告就附表編號1 之販賣海洛因犯行，與李焜復有犯意之聯
    絡及行為之分擔，為共同正犯。
  (三)被告所犯上開販賣第一級毒品罪5 次，犯意有別，行為互殊
    ，應予分論併罰。
  (四)查被告曾因違反毒品危害防制條例案件，經本院以96年度訴
    字第106 號判決判處有期徒刑8 月確定，嗣因中華民國九十
    六年罪犯減刑條例施行，經裁定減為有期徒刑4 月確定；又
    因違反毒品危害防制條例案件，經本院以96年度訴字第1138
    號判決判處有期徒刑11月，上訴後，經臺灣高等法院臺中分
    院以上訴字第2417號判決駁回上訴確定；上開二罪嗣經定應
    執行有期徒刑1 年2 月確定。再因違反毒品危害防制條例案
    件，經本院以96年度訴字第1839號判決判處有期徒刑10月確
    定；另因偽證案件，經本院以97年度訴字第796 號判決判處
    有期徒刑6 月確定；上開二罪嗣經定應執行有期徒刑1 年2
    月確定。經入監接續執行上開二應執行刑後，已於99年2 月
    7 日縮刑期滿執行完畢，有臺灣高等法院被告前案紀錄表1
    份附卷可稽，其受此有期徒刑執行完畢後，5 年內故意再犯
    有期徒刑以上之罪，均為累犯，除法定本刑為死刑及無期徒
    刑部分依法不得加重外，皆應依刑法第47條第1 項規定，各
    加重其刑。
  (五)按犯第4 條至第8 條之罪於偵查及審判中均自白者，減輕其
    刑，毒品危害防制條例第17條第2 項定有明文。被告就本案
    販賣第一級毒品罪之犯行，業據其於偵訊（含偵查中聲請羈
    押時之本院訊問）及本院訊問、審理時均自白在卷，已如上
    述，符合毒品危害防制條例第17條第2 項之規定，爰均依法
    減輕其刑，且除法定本刑為死刑及無期徒刑部分外，並先加
    後減之。
  (六)又按販賣第一級毒品罪之法定刑為「死刑或無期徒刑；處無
    期徒刑者，得併科新臺幣2 千萬元以下罰金」。然同為販賣
    第一級毒品之人，其原因動機不一，犯罪情節未必盡同，或
    有大盤毒梟者，亦有中、小盤之分，甚或僅止於吸毒者友儕
    間為求互通有無之有償轉讓者亦有之，其販賣行為所造成危
    害社會之程度自屬有異，法律科處此類犯罪，所設之法定最
    低本刑卻同為「死刑或無期徒刑；處無期徒刑，得併科新臺
    幣2 千萬元以下罰金」，不可謂不重。於此情形，倘依其情
    狀處以有期徒刑，即足以懲儆，並可達防衛社會之目的者，
    自非不可依客觀之犯行與主觀之惡性二者加以考量其情狀，
    是否有可憫恕之處，適用刑法第59條之規定酌量減輕其刑，
    期使個案裁判之量刑，能斟酌至當，符合比例原則。查被告
    所為如附表所示販賣第一級毒品之犯行僅5 次，金額除一次
    為4,000 元（實際僅收得1,000 元，其餘3,000 元為欠款）
    外，其餘各次各僅1,000 元，販賣毒品數量及所得均微，犯
    罪情節尚非重大，又無證據足以證明其為大量走私進口或長
    期販賣毒品之所謂「大盤」、「中盤」之販毒者，惡性與犯
    罪情節核與大毒梟有重大差異，如不論其情節輕重，遽處以
    販賣第一級毒品罪之法定本刑，均屬情輕法重，過於嚴苛，
    足以引起一般人之同情，其犯罪情狀，顯有可憫恕之情況，
    爰就被告所犯販賣第一級毒品罪，均依刑法第59條之規定，
    酌量減輕其刑且遞減之，其中罰金刑部分並先加後遞減之。
  (七)爰審酌被告明知海洛因為第一級毒品，施用容易成癮，濫行
    施用，非但對施用者身心造成傷害，且多有施用致死之案例
    ，而因其成癮性，常使施用者經濟地位發生實質改變而處於
    劣勢，容易造成家庭破裂戕害國力，為國家嚴格查禁之違禁
    物，仍予販賣，助長毒品流通，致生危害於社會及他人身體
    健康甚鉅；再參酌被告前因違反毒品危害防制條例案件，甫
    於99年2 月7 日執行完畢，有臺灣高等法院被告前案紀錄表
    在卷可按，竟仍不知悔改，而於前案執行完畢後約一年，即
    再犯本案犯行，顯然欠缺遵守法紀之觀念，及其犯罪後雖於
    偵查、本院審理時，尚知坦承犯行，表示後悔，但於準備程
    序時一度翻異前詞，否認犯行之態度，以及各次販賣數量均
    微，復考量其犯罪目的、動機、手段等一切情狀，分別量處
    如附表所示之宣告刑，並定其應執行刑如主文所示，以示懲
    儆。
三、沒收：
  (一)按販賣毒品所得之對價，不問其中何部分屬於成本，何部分
    屬於犯罪所得之財物，應均予沒收（最高法院65年度第5 次
    刑庭庭推總會議決議(一)意旨參照）。次按犯第4 條之罪者，
    其供犯罪所用或因犯罪所得之財物，均沒收之，如全部或一
    部不能沒收時，追徵其價額或以其財產抵償之，毒品危害防
    制條例第19條第1 項定有明文。但該條項並無如同條例第18
    條第1 項所定「不問屬於犯人與否，沒收之」之明文，自屬
    相對沒收主義之立法。是其應沒收之物，應以屬被告或共犯
    所有者為限。又該規定所稱「追徵其價額」者，係指所沒收
    之物為金錢以外之其他財物而無法沒收時，應追徵其價額，
    使其繳納與原物相當之價額。如所得財物為金錢而無法沒收
    時，始應「以其財產抵償之」（最高法院95年度臺上字第30
    5 號、96年度臺上字第7069號判決參照）。又該條係採義務
    沒收主義，且金錢為代替物，重在兌換價值，而不在原物，
    自難拘泥於沒收原物之理論，認沒收販賣毒品所得之金錢，
    以當場查獲扣押者為限，苟能證明其為販賣毒品所得之金錢
    ，均應予以沒收（最高法院92年度臺上字第5227號判決參照
    ）。是販賣毒品所得之金錢，無論已否扣案，如仍屬存在，
    即應依法沒收，然所稱因犯罪所得之物，自以實際所得者為
    限，苟無所得或尚未取得者，自無從為沒收追繳之諭知（最
    高法院89年度臺上字第3434號判決要旨參照）。再按數人共
    同實行犯罪並因此而取得財產上利益，因共同正犯之犯罪所
    得係合併計算，實務上咸認應本諸共犯連帶沒收之法理，避
    免發生重複執行之不當情形。惟因關於如何彰明共犯連帶沒
    收法理部分，法無應就共同正犯犯罪所得諭知連帶沒收之明
    文，實務上則或有於主文內記載應連帶沒收並於理由內闡明
    其法理者，或有基於法院裁判對於受裁判以外之人並無拘束
    力，故未於主文內記載應與共同正犯連帶沒收，而僅於理由
    內敘明依法理應連帶之旨，或於判決確定後，由檢察官本於
    共同正犯連帶沒收之原則執行者；所執方法雖屬不一，然於
    共同正犯就犯罪所得財物有共犯連帶沒收法理適用一節，並
    無二致。是原確定判決雖未依據共犯連帶之法理，於主文諭
    知被告應與共犯何上林連帶沒收、抵償，然查何上林並非原
    確定判決應受裁判之對象，該裁判對於何上林並無拘束力，
    自不宜在主文宣示被告應與何上林連帶沒收、抵償之旨。至
    判決確定後，檢察官應本於共同正犯連帶沒收之原則而為執
    行，乃屬當然（最高法院100 年度臺非字第231 號、203 號
    判決參照）。
  (二)經查：
  1.被告所為如附表所示之販賣第一級毒品犯行，依其交易狀況
    ，除附表編號2 所示犯行，僅取得1,000 元，尚有3,000 元
    之欠款迄今仍未取得外，被告業已收取其他全部販毒對價（
    分別各為1,000 元），業據被告自承在卷（見本院卷第170-
    171 頁），該等已收取之對價均屬被告犯毒品危害防制條例
    第4 條第1 項之罪所得之財物，雖均未扣案，仍應依毒品危
    害防制條例第19條第1 項規定於各該次犯罪項下諭知沒收，
    並諭知如全部或一部不能沒收時，以其財產抵償之（如附表
    編號1 、2 、3 、4 、5 主文欄所示）。至尚未收取如附表
    編號2 所示之3,000 元，被告既未取得，依上揭判決意旨，
    自無庸併諭知沒收、追繳之旨。另附表編號1 所示犯行，被
    告雖係與共犯李焜復共犯，因共同正犯之犯罪所得係合併計
    算，實務上咸認應本諸共犯連帶沒收之法理，以避免發生重
    複執行之不當情形，惟揆諸上揭最高法院判決意旨，共犯李
    焜復既非本案被告，自不宜於本案主文宣示被告應與李焜復
    連帶沒收、抵償之旨，附此敘明。
  2.扣案之CHT 廠牌行動電話1 支（含0000000000號行動電話SI
    M 卡1 張），為被告所有（門號SIM 卡係被告向他人購得）
    ，且係供其為附表編號3-5 所示販賣第一級毒品罪所用之物
    ，業據被告供述在卷（見本院卷第23頁反面、第168 頁反面
    ），核與證人邱瑞家、胡振卿證述相符，並有該門號之通訊
    監察譯文在卷可憑，應依毒品危害防制條例第19條第1 項規
    定，於被告該次犯罪項下宣告沒收（如附表編號3-5 主文欄
    所示）。至附表編號2 所示購毒者江閔聰雖曾於購毒後約5
    個月之100 年6 月26日，以其所持用之0000000000號行動電
    話撥發簡訊至被告之上開行動電話，向被告表示其尚無能力
    清償如附表編號2 所示之3,000 元購買毒品欠款（見100 年
    度他字第1559號卷第46頁），但該次簡訊僅是江閔聰就5 個
    月前向被告購買第一級毒品海洛因之欠款能否清償乙事所為
    之簡訊通知，尚非被告進行販賣第一級毒品海洛因之犯罪行
    為，是自不得於附表編號2 所示犯罪項下併予宣告沒收該行
    動電話。
  3.另共犯李焜復所有之索尼易利信牌行動電話1 支（含000000
    0000號行動電話SIM 卡1 張，已扣案於本院100 年度訴字第
    844 號案件中），係共犯李焜復所有之物，供其與被告陳英
    傑共犯本案附表編號1 所示販賣第一級毒品犯行聯絡所用，
    業據共犯李焜復於本院審理時證述在卷（見本院卷第167 頁
    ），及於其所涉販毒案件之本院100 年度訴字第844 號案件
    審理時供承在卷（見本院卷第135 頁反面、第136 頁之該案
    件100 年8 月9 日審理筆錄影本），並有通訊監察譯文1 份
    在卷可憑（見100 年度他字第1559號卷第9 頁反面、第10頁
    ），依共犯責任共同原則，爰併依毒品危害防制條例第19條
    第1 項規定，於本案被告陳英傑所犯如附表編號1 所示罪刑
    項下併予宣告沒收。
據上論斷，應依刑事訴訟法第299 條第1 項前段，毒品危害防制
條例第4 條第1 項、第19條第1 項、第17條第2 項，刑法第11條
、第28條、第47條第1 項、第59條、第51條第5 款，判決如主文
。
本案經檢察官何玉鳳到庭執行職務。
中    華    民    國   100    年    10    月    18    日
                  刑事第四庭    審判長法  官  姚銘鴻
                                      法  官  陳義忠
                                      法  官  吳永梁
以上正本證明與原本無異。
如不服本判決應於收受判決後10日內向本院提出上訴書狀，並應
敘述具體理由。其未敘述上訴理由者，應於上訴期間屆滿後20日
內向本院補提理由書( 均須按他造當事人之人數附繕本) 「切勿
逕送上級法院」。
中    華    民    國   100    年    10    月    18    日
                                      書記官  吳芳儀
附表（民國/新臺幣）
┌──┬───────────────────┬─────────────┐
│編號│          犯  罪  事  實              │       主        文       │
├──┼───────────────────┼─────────────┤
│ 1  │購毒者楊士賢於100 年4 月22日上午4 時48│陳英傑共同販賣第一級毒品，│
│    │分、49分、51分許，先後以其持用之門號09│累犯，處有期徒刑柒年捌月。│
│    │00000000號行動電話與李焜復所持用之門號│未扣案販賣第一級毒品所得新│
│    │0000000000號行動電話聯絡，約定購買第一│臺幣壹仟元沒收，如全部或一│
│    │級毒品海洛因後，李焜復隨即搭乘陳英傑所│部不能沒收時，以其財產抵償│
│    │駕車輛，於上開最後一次通話後約10多分鐘│之；扣案之索尼易利信牌行動│
│    │，至楊士賢位在彰化縣溪洲鄉住處，與楊士│電話壹支（含0000000│
│    │賢會面，當場由李焜復交付由陳英傑提供之│二三○號行動電話SIM 卡壹張│
│    │海洛因1 小包予楊士賢，並向楊士賢收取1,│）沒收。                  │
│    │000 元而完成交易1 次，李焜復後將所收之│                          │
│    │1,000元交予陳英傑。                   │                          │
├──┼───────────────────┼─────────────┤
│ 2  │購毒者江閔聰於100 年1 月初某日，至陳英│陳英傑販賣第一級毒品，累犯│
│    │傑位在彰化縣埔心鄉○○村鎮○街249 號住│，處有期徒刑柒年捌月。未扣│
│    │處旁，向陳英傑購買第一級毒品海洛因，被│案販賣第一級毒品所得新臺幣│
│    │告陳英傑即當場販賣交付4,000 元之海洛因│壹仟元沒收，如全部或一部不│
│    │1 包予江閔聰，並向江閔聰收取1,000 元（│能沒收時，以其財產抵償之。│
│    │不足之3,000 元則由江閔聰先行賒欠，但迄│                          │
│    │今仍未清償）而完成交易1 次。          │                          │
├──┼───────────────────┼─────────────┤
│ 3  │購毒者邱瑞家於100 年4 月25日下午5 時38│陳英傑販賣第一級毒品，累犯│
│    │分、47分，以其姊姊邱素滿所申請之，均交│，處有期徒刑柒年捌月。未扣│
│    │由其使用之門號0000000000號行動電話與陳│案販賣第一級毒品所得新臺幣│
│    │英傑所有之門號0000000000號行動電話聯絡│壹仟元沒收，如全部或一部不│
│    │，約妥購買第一級毒品海洛因後，二人隨即│能沒收時，以其財產抵償之；│
│    │於上開最後一次通話後約2-5 分鐘後，在彰│扣案之CHT牌行動電話壹支（ │
│    │化縣溪湖交流道旁之萊爾富便利商店會面，│含門號0000000000│
│    │當場由陳英傑販賣交付1,000 元之海洛因1 │之SIM 卡壹張）沒收。      │
│    │小包予邱瑞家，並向邱瑞家收取1,000 元而│                          │
│    │完成交易1 次。                        │                          │
├──┼───────────────────┼─────────────┤
│ 4  │購毒者邱瑞家於100 年4 月26日中午12時2 │陳英傑販賣第一級毒品，累犯│
│    │分、15分、54分許，以其姊姊邱素滿所申請│，處有期徒刑柒年捌月。未扣│
│    │，均交由其使用之門號0000000000號行動電│案販賣第一級毒品所得新臺幣│
│    │話與陳英傑所持用之門號0000000000號行動│壹仟元沒收，如全部或一部不│
│    │電話聯絡，約妥購買第一級毒品海洛因後，│能沒收時，以其財產抵償之；│
│    │二人於上開最後一次通話後，隨即在邱瑞家│扣案之CHT牌行動電話壹支（ │
│    │所任職之彰化縣埔心鄉裕容機械公司門口處│含門號0000000000│
│    │會面，當場由陳英傑販賣交付1,000 元之海│之SIM 卡壹張）沒收。      │
│    │洛因1 小包予邱瑞家，並收取1,000元而完 │                          │
│    │成交易1次。                           │                          │
├──┼───────────────────┼─────────────┤
│ 5  │購毒者胡振卿於100 年5 月10日下午3時34 │陳英傑販賣第一級毒品，累犯│
│    │分，以其所申請之門號0000000000號行動電│，處有期徒刑柒年捌月。未扣│
│    │話與陳英傑所持用之門號0000000000號行動│案販賣第一級毒品所得新臺幣│
│    │電話聯絡後，先在彰化縣永靖鄉○○路旁，│壹仟元沒收，如全部或一部不│
│    │交付1,000 元予陳英傑，由陳英傑獨自去購│能沒收時，以其財產抵償之；│
│    │買毒品，並約定胡振卿在田中鎮榮民之家（│扣案之CHT 牌行動電話壹支（│
│    │起訴書誤載為農民之家）附近等待；嗣胡振│含門號0000000000│
│    │卿於同日下午4 時21分、56分、5 時18分，│之SIM 卡壹張）沒收。      │
│    │再以上揭行動電話與陳英傑先後3 次聯絡後│                          │
│    │不久，陳英傑即攜帶海洛因1 包至田中鎮榮│                          │
│    │民之家附近與胡振卿見面，當場將分裝袋中│                          │
│    │之海洛因，撥出價值相當於陳英傑購入價格│                          │
│    │500 元數量之海洛因，以1,000 元之價格販│                          │
│    │賣予胡振卿並交付之，因而完成交易1 次。│                          │
└──┴───────────────────┴─────────────┘
附錄本案論罪科刑法條全文：
毒品危害防制條例第4 條
製造、運輸、販賣第一級毒品者，處死刑或無期徒刑；處無期徒
刑者，得併科新臺幣2 千萬元以下罰金。
製造、運輸、販賣第二級毒品者，處無期徒刑或7 年以上有期徒
刑，得併科新臺幣1 千萬元以下罰金。
製造、運輸、販賣第三級毒品者，處5 年以上有期徒刑，得併科
新臺幣7 百萬元以下罰金。
製造、運輸、販賣第四級毒品者，處3 年以上10年以下有期徒刑
，得併科新臺幣3 百萬元以下罰金。
製造、運輸、販賣專供製造或施用毒品之器具者，處1 年以上7
年以下有期徒刑，得併科新臺幣1 百萬元以下罰金。
前五項之未遂犯罰之。